【裁判字號】    89,訴,274
【裁判日期】    891212
【裁判案由】    毒品危害防制條例
【裁判全文】
臺灣士林地方法院刑事判決                          八十九年度訴字第二七四號
    公  訴  人  臺灣士林地方法院檢察署檢察官
    被      告  丙○○
右列被告因毒品危害防制條例案件，經檢察官提起公訴（八十九年度偵字第四二二四
號），本院判決如左：
    主  文
丙○○連續轉讓第二級毒品，累犯，處有期徒刑拾月。扣案之安非他命貳小包（送驗
顆粒淨重零點壹貳壹陸克，取樣零點零肆壹捌克已鑑析用罄，餘零點零柒玖捌克）、
玻璃吸管貳支均沒收，安非他命併銷毀之。
    事  實
一、丙○○前於民國（下同）八十四年間因竊盜案件，經本院判處有期徒刑六月確定
    ，於八十五年九月二十六日執行完畢，詎仍不知悔改，明知安非他命為第二級毒
    品，猶基於概括犯意，自八十九年四月中旬某日起，至同年四月二十四日止，在
    台北市○○區○○路一○六巷七號旁工寮貨櫃屋內，連續三、四次無償轉讓少許
    安非他命供甲○○吸用；復於同年四月二十一日、四月二十四日，在前揭地點，
    連續二次無償轉讓少許安非他命供乙○○吸用。嗣於同年四月二十四日晚上十時
    二十分許在上址為警查獲，並當場扣得其所有之安非他命二小包（送驗顆粒淨重
    ○點一二一六克，取樣○點○四一八克已鑑析用罄，驗餘○點○七九八克）、供
    轉讓安非他命所用之玻璃吸管二支。
二、案經台北市政府警察局中正第一分局報告台灣士林地方法院檢察署檢察官偵查起
    訴。
    理  由
一、訊據被告丙○○，矢口否認涉有上開罪嫌，辯稱：乙○○吸食的安非他命，是他
    自己拿去吸的，伊並不知道；伊並沒有免費提供安非他命供甲○○吸食，且吸食
    器在查獲當天因為伊放在口袋中被壓破了，根本不能用，如何能提供給他們施用
    云云。經查：
（一）乙○○、甲○○二人於八十九年四月二十四日分別至上址貨櫃屋時，看到被告
      正在以玻璃管施用安非他命，即拿起來吸食管內之安非他命，被告基於朋友立
      場，無償提供他們施用等情，業據被告於警訊中供承明確（見偵查卷第八頁背
      面），且被告於偵查中並自承：伊只是吸剩殘渣給朋友吸，是對方自己拿去吸
      的，伊也並未阻止，也未向對方收費，分別給甲○○、乙○○二人吸用，時間
    是四月二十四日一次等語（見偵查卷第二十頁）。而被告於前揭時、地，連續
      多次無償轉讓少許安非他命供甲○○吸用之事實，亦據證人甲○○於警訊及偵
      查中證述甚詳，其證稱：渠於同年四月二十四日十八時許，與被告共同在該處
      以被警查獲之玻璃吸管施用安非他命，安非他命是被告的，．．．被告免費供
      渠吸用，從八十九年四月中旬至查獲日止，約有三、四次，地點也均在查獲地
      等語（見偵卷第十一頁反面、第二十四頁），至於甲○○於本院訊問時稱：八
      十九年四月二十四日之前，渠確實會向被告要安非他命吸，被告說有，並叫渠
      自己在裡面找，但二十四日當天，被告說玻璃球碎了，渠就在外面弄車子，一
      直到警察來為止，渠當天並沒有吸云云，惟參酌甲○○於本院訊問中，證詞前
      後反覆，先否認被告全部犯罪事實，於提示警訊及偵查筆錄後，始承認被告一
      部份犯行之情以觀，甲○○於本院訊問中有關於八十九年四月二十四日部分之
      證詞，亦有迴護被告之嫌，衡諸情理，自以其在警訊及偵查中所言較為可採。
（二）另證人乙○○於警訊中亦證稱：渠於八十九年四月二十一日，在前揭貨櫃屋內
      ，又開始施用安非他命，施用的毒品是渠向被告要來的，於四月二十四日在同
      一貨櫃屋內，見丙○○旁邊有一支玻璃吸管內有少許安非他命，渠就拿起來吸
      ，渠和被告認識三、四年了，交情很好，而且渠向被告要的安非他命都只有一
      點點而已，所以被告才會給渠等語（見偵卷第十四頁），於偵查中亦稱：渠於
      同年四月二十一日、二十四日共吸過兩次，地點為查獲地，是被告免費提供渠
      吸用等語（見偵卷第二十七頁），足見證人乙○○於八十九年四月二十一日、
      二十四日二次所施用之安非他命確係由被告免費提供，雖乙○○於本院訊問時
      更易其詞，改稱：渠於二次吸用時，被告都是在玩牌，渠不知被告是否知情云
      云，惟據乙○○嗣後坦承，為懼對被告不利，故於訊問之初，對被告多所迴護
      之詞之情以觀，證人乙○○所言，自亦以偵查及警訊中所言較為可採，其於本
      院訊問時所述，顯係避重就輕之詞，不足採信。
（三）至於被告所辯：吸食器在查獲當天已經破了，如何能提供他們吸食云云，然甲○○業已於警訊中供稱：渠係以被警查獲之玻璃吸管施用安非他命等語，核與
      證人乙○○於本院訊問中稱：那天玻璃球已經破了，伊是用玻璃吸管內的殘渣
      吸用，伊是燒烤這個玻璃吸管吸煙的等語（見本院八十九年八月十五日訊問筆
      錄）相符，是被告此部份辯解，亦不足採。此外，扣案之顆粒二小包經送憲兵
      司令部刑事鑑識中心以氣象層析質譜分析法鑑定結果，認送驗顆粒兩包顆粒中
      均含有甲基安非他命成份（送驗顆粒淨重○點一二一六克，取樣○點○四一八
      克已鑑析用罄，餘○點○七九八克），有該中心八十九年六月二日（八十九）
      綱得字第○七二四三號鑑驗通知書乙紙附卷可參，復有被告所有之玻璃吸管二
      支可資憑佐，有贓證物品清單乙紙在卷可按，綜上所述，被告所辯顯係卸責之
      詞，不足採信，本案事證明確，被告之犯行堪以認定，應依法論科。
二、查安非他命依毒品危害防制條例第二條第二項第二款規定係屬第二級毒品，核被
    告所為，係犯毒品危害防制條例第八條第二項之轉讓第二級毒品安非他命罪名，
    被告持有第二級毒品安非他命之低度行為，為轉讓之高度行為所吸收，不另論罪
    。被告多次轉讓安非他命之犯行，時間緊接，犯罪構成要件相同，顯係基於概括
    犯意反覆為之，應依連續犯規定論以一罪，並加重其刑。公訴人於本院審理中就
    起訴書所載之犯罪事實（起訴書所載被告之犯罪時間為八十九年四月二十四日）
    擴張被告另於八十九年四月二十一日在上址貨櫃內轉讓安非他命給乙○○一次，
    惟被告自八十九年四月中旬起至同月二十一日前轉讓安非他命甲○○之犯行，雖
    未據起訴，然此部份與前經起訴論罪科刑部份具有連續犯裁判上一罪之關係，為
    起訴效力所及，本院自得併予審理。查被告前於民國八十四年間因竊盜案件，經
    本院判處有期徒刑六月確定，於八十五年九月二十六日執行完畢，有台灣士林地
    方法院檢察署刑案資料查註記錄表、台灣高等法院被告全國前案記錄表各乙份附
    卷可按，其前受有期徒刑之執行完畢後，五年以內再犯本件有期徒刑以上之罪，
    為累犯，應依刑法第四十七條之規定遞加重其刑。爰審酌被告素行不佳、所犯情
    節、犯後矢口否認犯行、尚無悔意等一切情狀，量處如主文所示之刑。扣案之安
    非他命二小包（送驗顆粒淨重○點一二一六克，取樣○點○四一八克已鑑析用罄
    ，餘○點○七九八克），係查獲之毒品，扣案之玻璃吸管二支，係被告所有等情
    業據其供明在卷（見本院八十九年十一月二十八日審判筆錄第三頁），且為供其
    轉讓安非他命犯罪所用之物，應分別依毒品危害防制條例第十八條第一項前段、
    刑法第三十八條第一項第二款規定宣告沒收，安非他命併銷毀之。
據上論斷，應依刑事訴訟法第二百九十九條第一項前段，毒品危害防制條例第八條第
二項、第十八條第一項前段，刑法第十一條前段、第五十六條、第四十七條、第三十
八條第一項第二款，判決如主文。
本案經檢察官王壬貴到庭執行職務。
中      華      民      國      八十九      年      十二    月   十二   日
                                臺灣士林地方法院刑事第二庭
                                    法  官  楊    迺    伶
右正本證明與原本無異。
如不服本判決，應於判決送達後十日內，向本院提出上訴狀。
                                    書記官
中      華      民      國      八十九      年      十二    月      日
附錄論罪法條：
毒品危害防制條例第八條第二項


司法院資訊處製作；財團法人民間司法改革基金會備份。
